【裁判字號】    99,易,174
【裁判日期】    990422
【裁判案由】    竊盜等
【裁判全文】
臺灣苗栗地方法院刑事判決               99年度易字第174號
公  訴  人  臺灣苗栗地方法院檢察署檢察官
被      告  乙○○
            己○○
            丁○○
            戊○○
上列被告等因竊盜等案件，經檢察官提起公訴（98年度偵字第
6457號），本院依簡式審判程序判決如下：
    主    文
乙○○犯竊盜罪，累犯，處有期徒刑伍月，如易科罰金，以新臺
幣壹仟元折算壹日。
己○○共同犯牙保贓物罪，累犯，處有期徒刑肆月，如易科罰金
，以新臺幣壹仟元折算壹日。
丁○○共同犯牙保贓物罪，累犯，處有期徒刑肆月，如易科罰金
，以新臺幣壹仟元折算壹日。
戊○○犯故買贓物罪，處拘役伍拾日，如易科罰金，以新臺幣壹
仟元折算壹日。
    犯罪事實及理由
一、犯罪事實：
  (一)前科資料：
  1.乙○○部分：
    前因(1)毒品案件，於民國88年12月31日經新竹地方法院88年
    簡上字第132 號裁判判處有期徒刑5 月確定；復因(2)詐欺、
    妨害公務等案件，於89年6 月7 日經臺灣高等法院臺中分院
    以89年上易字第47號裁判分別判處有期徒刑8 月、4 月確定
    ；又因(3)竊盜案件，於89年11月6 日經臺灣高等法院以89年
    上訴字第2090號裁判判處有期徒刑3 年確定；再因(4)毒品案
    件，於90年1 月28日經本院以89年訴字第384 號裁判分別判
    處有期徒刑10月、8 月確定；後再因(5)竊盜案件，於90年6
    月14日經本院以89年易字第1125號裁判判處有期徒刑1 年確
    定。嗣經聲請減刑及定應執行之刑，於96年8 月29日經本院
    以96年聲減字第1079號裁判，判處除前述編號(3)竊盜案件未
    經減刑外，其餘各罪均分別減刑為2 月15日、4 月、2 月、
    5 月、4 月、6 月，並與前述編號(3)之竊盜案件合定應執行
    有期徒刑4 年9 月，甫於97年5 月6 日因縮短刑期假釋出監
    ，並於97年5 月6 日因假釋期滿未經撤銷而視為執行完畢。
    （構成累犯）
  2.己○○部分：
    前因(1)毒品案件，於95年6 月30日經本院以95年苗簡字第53
    0 號裁判判處有期徒刑6 月確定；復因(2)竊盜案件，於95年
    9 月4 日經本院以95年易字第394 號裁判判處有期徒刑1 年
    4 月確定；又因(3)毒品案件，於95年10月5 日經本院以95年
    訴字第472 號裁判判處有期徒刑7 月確定；再因(4)竊盜等案
    件，於95年12月29日經本院以95年易字第793 號裁判分別判
    處有期徒刑1 年、6 月確定，並定應執行有期徒刑1 年4 月
    ；再因(5)毒品案件，於96年2 月26日經本院以96年易字第41
    號裁判判處有期徒刑7 月確定；再因(6)竊盜、恐嚇案件，於
    96年9 月19日經本院以96年易字第678 號裁判分別判處有期
    徒刑3 月15日、3 月15日，並定應執行有期徒刑5 月確定。
    前述編號(1)～(5)各案嗣經聲請減刑，經本院以96年聲減字第
    1423號裁判分別判處減刑為3 月、8 月、3 月15日、6 月、
    3 月、3 月15日，並合定應執行有期徒刑2 年確定，嗣與編
    號(6)之案件接續執行，而於97年9 月19日因有期徒刑假釋出
    監，甫於97年12月1 日因假釋期滿執行完畢。（構成累犯）
  3.丁○○部分：
    丁○○前因毒品案件，於97年9 月9 日經本院以97年苗簡字
    第667 號裁判判處有期徒刑3 月確定，甫於97年12月29日因
    徒刑易科罰金執行完畢。（構成累犯）
  (二)詎乙○○意圖為自己不法之所有，於民國98年10月23日4 時
    許，持自備之落地鋁門窗鑰匙1 隻（未據扣案），在苗栗縣
    獅潭鄉竹木村4 鄰北庄14號附近，竊取丙○○所有之鐵牛車
    1 部（業已發還，並由丙○○具名領回），得手後遂駕駛駕
    駛至苗栗縣公館鄉福星村2 鄰福星50號己○○之住處，並將
    該鐵牛車交予明知該鐵牛車係乙○○竊得之贓物之己○○並
    委由己○○代為變賣，己○○為求順利變賣該鐵牛車，乃再
    與亦明知該鐵牛車係來路不明之贓物之甲○○（由本院另行
    審結）共同基於牙保贓物之犯意連絡，透過甲○○之介紹而
    於98年10月24日22時許，在己○○住處附近以新臺幣（下同
    ）11萬元之價格，將該鐵牛車轉賣予亦明知該鐵牛車為來路
    不明之贓物之戊○○。後因戊○○要求須簽定買賣契約並拍
    照存證，故己○○乃再委請亦明知該鐵牛車係來路不明之贓
    物之楊文欽，共同基於牙保贓物之犯意聯絡，由丁○○充當
    該鐵牛車之原所有人而與戊○○簽定鐵牛車買賣契約。嗣己○○因另案為警查獲而循線查獲上情。
  (三)案經丙○○訴由苗栗縣警察局報告臺灣苗栗地方法院檢察署
    檢察官偵查起訴。
二、認定犯罪事實所憑之證據及理由：
  (一)證據能力：
  1.按被告以外之人（包括證人、鑑定人、告訴人、被害人及共
    同被告等）於審判外之陳述雖不符刑事訴訟法第159 條之1
    至之4 等4 條之規定，而經當事人於審判程序同意作為證據
    ，法院審酌該言詞陳述或書面陳述作成時之情況，認為適當
    者，亦得為證據；當事人、代理人或辯護人於法院調查證據
    時，知有刑事訴訟法第159 條第1 項不得為證據之情形，而
    未於言詞辯論終結前聲明異議者，視為有前項之同意，同法
    第159 條之5 定有明文。查本件被告等對於證人丙○○於警
    詢時之證述，於本院審理中均未陳明對證據能力有爭執（見
    99年度易字第174 號卷99年4 月1 日審判筆錄第3 頁），且
    本院審酌上開言詞陳述作成之情況並無不當，依刑事訴訟法
    第159 條之5 第2 項規定，自均有證據能力。
  (二)供述證據：
  1.證人即告訴人丙○○於警詢中之指述。（見苗栗縣警察局98
    年12月2 日苗警刑偵一字第980049819 號刑事案件移送書第
    29～31頁）
  (三)非供述證據：
  1.告訴人丙○○出具之贓物認領保管單1 紙。（見苗栗縣警察
    局98年12月2 日苗警刑偵一字第980049819 號刑事案件移送
    書第32頁）
  2.被告戊○○與被告丁○○簽定之買賣同意書。（見苗栗縣警
    察局98年12月2 日苗警刑偵一字第980049819 號刑事案件移
    送書第57頁）
  (四)綜上證據，核與被告乙○○、己○○、丁○○、戊○○於本
    院審理時自白（見99年易字第174 號卷99年4 月1 日審判筆
    錄第2 ～3 頁、第6 ～7 頁）之犯罪事實相符，是被告等之
    自白應堪採信為真實，則被告乙○○上揭竊盜罪犯行、被告
    己○○與丁○○共同犯上揭牙保贓物之犯行、被告戊○○所
    犯上揭故買贓物之犯行，均因事證明確而堪認定，均應依法
    論罪科刑。
三、論罪科刑理由：
  (一)被告乙○○部分：
  1.罪名：核被告乙○○上揭竊取鐵牛車之行為，係犯刑法第
    320 條第1 項之竊盜罪。
  2.累犯之刑之加重事由：被告乙○○有事實欄前科資料項(一)1.
    所示之前科紀錄，此有臺灣高等法院前案紀錄表在卷足憑，
    是其於有期徒刑執行完畢後，5 年內再犯本案有期徒刑以上
    之罪，構成累犯，應依刑法第47條第1 項之規定，加重其刑
    。
  3.量刑理由之說明：
    爰審酌被告乙○○有如犯罪事實欄(一)1.所示之前科紀錄，仍
    未能警惕自新，而再犯下本件竊盜犯行，顯見其無悔改之決
    心，復參酌被告任意竊取他人之財產，嚴重侵害他人之財產
    權，惡性非輕、手段甚劣，實不宜寬貸，惟審酌其犯後坦承
    犯行，尚知所悔悟，節省有限之司法資源；並審酌其生活狀
    況、品行、智識程度為高職肄業及公訴人請求量處適當之刑
    等一切情狀，爰量處如主文第1 項所示之刑，併諭知易科罰
    金之標準，以資懲儆。
  (二)被告己○○部分：
  1.罪名：被告己○○明知上揭鐵牛車係贓物仍居間媒介該鐵牛
    車之買賣，其媒介贓物買賣之行為係犯刑法第349 條第2 項
    之牙保贓物罪。又其犯本案犯行時，與同案被告甲○○、丁○○間具有犯意之連絡及行為分擔，應論以共同正犯。
  2.累犯之刑之加重事由：被告己○○有事實欄前科資料項(一)2.
    所示之前科紀錄，此有臺灣高等法院前案紀錄表在卷足憑，
    是其於有期徒刑執行完畢後，5 年內再犯本案有期徒刑以上
    之罪，構成累犯，應依刑法第47條第1 項之規定，加重其刑
    。
  3.量刑理由之說明：
    爰審酌被告己○○有如犯罪事實欄(一)2.所示之前科紀錄，素
    行非佳，未警惕行止，仍居間媒介買賣前揭鐵牛車，造成被
    害人追贓困難，其所為實屬不該，當應受有相當程度之刑事
    非難；惟考量被告己○○於犯後已能坦承牙保贓物之事實，
    且其牙保之贓物即該鐵牛車業已發還被害人，所生損害非鉅
    ，犯後態度尚稱良好；併參衡其犯罪目的、手段、生活狀況
    、智識程度為高職畢業及公訴人請求量處適當刑度等一切情
    狀，爰量處如主文第2 項所示之刑，並諭知易科罰金之折算
    標準。
  (三)被告丁○○部分：
  1.罪名：被告丁○○明知上揭鐵牛車係贓物仍與同案被告己○○共同居間媒介該鐵牛車之買賣，其媒介贓物買賣之行為係
    犯刑法第349 條第2 項之牙保贓物罪。又其犯本案犯行時，
    與同案被告甲○○、己○○間具有犯意之連絡及行為分擔，
    應論以共同正犯。
  2.累犯之刑之加重事由：被告丁○○有事實欄前科資料項(一)3.
    所示之前科紀錄，此有臺灣高等法院前案紀錄表在卷足憑，
    是其於有期徒刑執行完畢後，5 年內再犯本案有期徒刑以上
    之罪，構成累犯，應依刑法第47條第1 項之規定，加重其刑
    。
  3.量刑理由之說明：
    爰審酌被告丁○○有如犯罪事實欄(一)3.所示之前科紀錄，素
    行難稱良好，又其牙保贓物之行為，助長竊風盛行，且將致
    使被害人追索財物之困難度，實非可取；惟審酌其犯後已坦
    認犯行，足顯悔意；併參酌其犯罪目的、參與程度、生活狀
    況、智識程度為國中畢業，及公訴人請求量處適當刑度等ㄧ
    切情狀，爰量處如主文第3 項所示之刑，並諭知易科罰金之
    標準，以示懲儆。
  (四)被告戊○○部分：
  1.罪名：核被告戊○○明知上揭鐵牛車係來路不明之贓物，仍
    為買受之行為，係犯刑法第349 條第2 項之故買贓物罪。
  2.量刑理由之說明：
    爰審酌被告戊○○為貪取不法利益，竟於明知贓物之情形下
    故買之，其買受贓物之行為提供竊賊銷贓管道，助長竊風盛
    行，並增加告訴人追索之困難，實非可取；惟衡酌其犯後坦
    認犯行，且亦同意將贓物發還予被害人，足顯犯後已有悔悟
    ，尚非屬惡性重大之人，併參衡其犯罪之目的、手段、生活
    狀況、智識程度為高職肄業及公訴人請求量處拘役之刑度等
    ㄧ切情狀，爰量處如主文第4 項所示之刑，並諭知易科罰金
    之標準，以示懲儆。
  (五)至本件被告乙○○用以竊盜之鑰匙1 隻，雖係犯罪所用之物
    ，然因未據扣案，為免將來執行困難，爰不予宣告沒收，附
    此敘明。
四、應適用之法律：
  (一)刑事訴訟法第273 條之1 第1 項、第299 條第1 項前段、第
    310 條之2 、第454 條第1 項。
  (二)刑法第28條、第320 條第1 項、第349 條第2 項、第47條第
    1 項、第41條第1 項。
  (三)刑法施行法第1 條之1 。
五、本判決係依刑事訴訟法第310 條之2 、第454 條第1 項製作
    ，依法僅記載當事人欄、主文、犯罪事實、證據名稱以及應
    適用之法條，其中犯罪事實部分，依同法第308 條之修正立
    法理由，亦僅記載犯罪構成要件事實，關於刑罰加重事由（
    含累犯在內）免予記載（法院辦理刑事訴訟案件應行注意事
    項第144 點參照），但仍於主文予以表明，並於應適用之法
    條欄予以引用。
六、如不服本判決，應於判決送達之日起10日內，向本院提起上
    訴。
本案經檢察官洪清秀到庭執行職務。
中    華    民    國    99    年    4     月    22    日
                  刑事第二庭法  官  林靜雯
以上正本證明與原本無異。
如不服本判決，應於判決送達後10日內向本院提出上訴狀（應抄
附繕本），其未敘述上訴理由者，應於上訴期間屆滿後20日內補
提理由書狀於本院，上訴於臺灣高等法院臺中分院。告訴人或被
害人如對於本判決不服者，應具備理由請求檢察官上訴，其上訴
期間之計算係以檢察官收受判決正本之日期為準。
                            書記官  劉千瑄
中    華    民    國    99    年    4     月    22    日
附錄本判決論罪科刑法條：
刑法第320 條第1 項：
意圖為自己或第三人不法之所有，而竊取他人之動產者，為竊盜
罪，處5年以下有期徒刑、拘役或500 元以下罰金。
刑法第349 條第2 項：
搬運、寄藏、故買贓物或為牙保者，處5 年以下有期徒刑、拘役
或科或併科1000元以下罰金。

司法院資訊處製作；財團法人民間司法改革基金會備份。
